臺灣士林地方法院刑事判決
110年度審易字第1801號
公  訴  人  臺灣士林地方檢察署檢察官陳家美
被      告  陳國雄


上列被告因違反毒品危害防制條例案件，經檢察官提起公訴（11
0年度毒偵字第2454號），被告於本院準備程序中就被訴事實為
有罪之陳述，經本院獨任法官改依簡式審判程序審理後，茲判決
如下：
    主  文
陳國雄施用第二級毒品，累犯，處有期徒刑捌月。 
一、犯罪事實：
（一）行為人：陳國雄。
（二）時  間：
　　1.前因施用第二級毒品，經觀察、勒戒後認無繼續施用毒品
      之傾向，民國110年4月12日釋放出所，並由臺灣臺北地方
      檢察署檢察官以110年度毒偵緝字第58號、110年度毒偵字
      第1580號、1758號、1759號為不起訴處分確定；
    2.在前揭不起訴處分確定未滿3 年內，110年8月27日晚間7
      時8分採尿時起回溯96小時內某時。
（三）地  點：不詳。
（四）行  為：基於施用第二級毒品甲基安非他命之犯意，以不
　　　        詳方式，施用甲基安非他命1次。
二、證據名稱：
（一）被告在本院審理時之自白。
（二）臺灣士林地方檢察署檢察官強制到場(強制採驗尿液)許可
      書、台灣尖端先進生技醫藥股份有限公司110年9月22日濫
      用藥物檢驗報告（尿液檢體編號：Z000000000000號）暨
      所附新北市政府警察局受採集尿液檢體人姓名及檢體編號
      對照表、應受尿液採驗人尿液檢體採集送驗紀錄各1 份（
      偵查卷第13頁、第15頁至第19頁)。
三、論罪科刑部分：
（一）論罪部分：
　　1.被告所為，係犯毒品危害防制條例第10條第2項之施用第
      二級毒品罪。
　　2.其為施用而持有甲基安非他命之低度行為，為施用之高度
      行為所吸收，不另論罪。
（二）刑之加重事由（累犯）：　
　　　依被告之臺灣高等法院被告前案記錄表記載，其先前曾因
      案服刑，送監執行至97年5月17日期滿出監後，復因下列
      犯罪，而有下述之科刑及執行情形：
　　1.因強盜、妨害自由等案件，經臺灣新竹地方法院以97年度
      訴字第229號判決判處無罪、6月，上訴後，由臺灣高等法
      院以98年度上訴字第627號判決就無罪部分撤銷，改依強
      盜罪判處有期徒刑7年2月，再上訴後，由最高法院以99年
      度台上字第3133號判決駁回上訴而確定，上開2罪，嗣並
      經臺灣高等法院以99年度聲字第2330號裁定合併定應執行
      刑為有期徒刑7年6月確定（刑期起算日期98年7月6日，指
      揮書執畢日期106年1月5日）；
　　2.因竊盜案件，經本院以98年度審易字第1227號判決判處有
      期徒刑8月確定；再因竊盜案件，經臺灣板橋地方法院（
      現更名為臺灣新北地方法院，下均稱臺灣新北地方法院）
      以98年度易字第264號判決判處有期徒刑8月（2罪）、9月
      （2罪）、6月（2罪）確定；又因施用第二級毒品案件，
      經本院以98年度審易字第472號判決判處有期徒刑8月確定
      ；復因竊盜案件，經臺灣新北地方法院以98年度易字第23
      41號判決判處有期徒刑8月（4罪）、9月（2罪）、6月確
      定；另因施用第二級毒品案件，經本院以98年度審易字第
      888號判決判處有期徒刑10月確定；再因施用第二級毒品
      案件，經本院以98年度審易字第1223號判決判處有期徒刑
      9月確定；上開6案，嗣並經臺灣新北地方法院以100年度
      聲字第5566號裁定合併定應執行刑為有期徒刑7年確定（
      刑期起算日期106年1月6日，指揮書執畢日期112年11月4
      日）；
　　3.上開2執行案接續執行，至109年1月6日縮刑假釋出監，假
      釋期間並付保護管束在外，惟事後因故遭撤銷假釋，所餘
      殘刑有期徒刑3年4月又2日，於110年11月6日入監服刑迄
      今，尚未執行完畢。
　　　有鑑於前開2個執行刑本可個別、獨立執行，彼此間原無
      影響，至多係因接續執行之故，基於監獄行政計算刑期之
      需要，合併計算其假釋期間而已，故應認被告於109年1 
      月6日假釋出監時，前述先執行之7年6月執行刑部分（臺
      灣高等法院99年度聲字第2330號裁定），已經於106年1 
      月5日執行完畢（最高法院103年度第1次刑事庭會議、104
       年度第6次刑事庭會議決議參照），準此，被告因該案受
      有期徒刑之執行，於106年1月5日執行完畢後，復於110 
      年8月間因故意再犯本件有期徒刑以上刑之罪，前後未逾5
       年，依刑法第47條第1項規定，應為累犯，本院考量被告
      先前係因強盜、妨害自由案件受刑，與本案施用毒品之犯
      罪類型不同，兩者之關聯性不高，若據此加重其刑，罪刑
      之間似不相當，本院復已將其犯罪前科與執行情形，列為
      相關量刑因素之一，參酌司法院大法官會議釋字第775號
      解釋意旨，爰僅依上引刑法第47條規定，加重其最高法定
      本刑，而不加重其最低法定本刑，檢察官漏論累犯，容有
      未洽，應予補充。
（三）量刑事由：
    1.本罪罪質：施用毒品係自戕性犯罪，本質上並未危及他人
      ，對社會造成的直接危害有限，與其他類型犯罪相較，可
      罰性相對偏低，此類犯罪又屬成癮性的病患型犯罪，即便
      對被告施以刑罰，警告意義亦遠大於矯正成效；
    2.被告相類型犯罪前科：被告此前數度因施用毒品，經觀察
      勒戒甚至判處罪刑，仍不知悛悔，又再犯本件施用毒品犯
      行，可知其陷溺毒品不淺，一般保安處分已難收成效，而
      有科處刑罰，以資警惕之必要，最近一次因施用毒品，係
      遭法院判處有期徒刑9月確定（本院98年度審易字第1223
      號）；
    3.本次犯罪情狀：被告係列管之毒品調驗人口（偵查卷第9
      頁），因檢察官強制其採尿送驗而被查獲，現實上並查無
      其因施用毒品失控，致有損他人生命、身體或財產，或造
      成是項危險之行為；
    4.被告於本院準備程序中坦承犯行，其犯後態度；
    5.檢察官與被告之求刑；
    6.被告之年齡智識、生活經驗、家庭與經濟狀況及其他一切
      情狀；
四、適用法條：
　　刑事訴訟法第273 條之1第1項、第299 條第1項前段、第310
     條之2 、第454條，毒品危害防制條例第10條第2項，刑法
    第11條、第47條第1 項。
五、上訴曉示：
　　如不服本判決，應於收受判決後20日內向本院提出上訴書狀
    ，並應敘述具體理由，未敘述上訴理由者，應於上訴期間屆
    滿後20日內向本院補提理由書，上訴於本院合議庭。
本案經檢察官林在培到庭執行職務。
中　　華　　民　　國　　111 　年　　2 　　月　　21　　日
                  刑事第九庭法  官  陳彥宏  
以上正本證明與原本無異。
因疫情而遲誤不變期間，得向法院聲請回復原狀。
                            書記官  李文瑜      
中　　華　　民　　國　　111 　年　　2 　　月　　21　　日
附錄本案論罪科刑法條全文：
毒品危害防制條例第10條第2項：
施用第二級毒品者，處3 年以下有期徒刑。